臺灣高雄地方法院民事裁定
110年度消債更字第340號
聲  請  人  顏鴻文  
0000000000000000

上列當事人因消費者債務清理事件聲請更生，本院裁定如下：
    主  文
聲請人顏鴻文自中華民國一一一年六月一日下午四時起開始更生
程序。
命司法事務官進行本件更生程序。
    理  由
一、按債務人不能清償債務或有不能清償之虞者，得依本條例所
    定更生或清算程序，清理其債務；債務人無擔保或無優先權
    之本金及利息債務總額未逾新臺幣（下同）12,000,000元者
    ，於法院裁定開始清算程序或宣告破產前，得向法院聲請更
    生；法院開始更生程序之裁定，應載明其年、月、日、時，
    並即時發生效力；法院開始更生或清算程序後，得命司法事
    務官進行更生或清算程序，必要時得選任律師、會計師或其
    他適當之自然人或法人1人為監督人或管理人，消費者債務
    清理條例（下稱消債條例）第3條、第16條第1項、第42條第
    1項、第45條第1項分別定有明文。
二、聲請意旨略以：伊有不能清償債務情事，前依消債條例規定
    ，向華南商業銀行股份有限公司(下稱華南銀行)聲請前置協
    商，惟協商不成立。伊又未經法院裁定開始清算程序或宣告
    破產，爰聲請更生等語。
三、經查：
　㈠聲請人前向華南銀行聲請前置協商，於民國110年11月3日協
    商不成立，嗣於110年11月25日具狀向本院聲請更生等情，
    有前置協商不成立通知書（卷第75頁）、華南銀行函（卷第
    72頁）附卷可稽，堪信為真實。
  ㈡聲請人於108年度至109年度均無申報所得，名下無財產，有
    三商美邦保單2張(保單號碼000000000000號之解約金50,241
    元，109年6月11日領取理賠金14,116元、保單號碼00000000
    0000號於105年7月4日變更要保人為聲請人母親)。聲請人自
    陳於108年5月起任職於胞妹顏翠芬之個人工作室，擔任總務
    兼司機，每月薪資23,000元，每年年終獎金6,000元，前於1
    06年8月7日領有勞保老年一次給付1,975,500元，未領取其
    他補助或給付等情，有附表所示證據在卷可稽。經考量聲請
    人上述工作、收入情況，爰以聲請人自108年11月起至111年
    3月止受雇於胞妹之平均每月收入23,621元【計算式：(23,0
    00×29＋6,000×3)÷29＝23621，元以下四捨五入】評估其償債
    能力。
　㈢聲請人最低生活費
　　聲請人主張每月支出18,631元（包含房屋租金5,000元）乙
    情，並提出租賃契約書（卷第47至48頁、第160至163頁）及
    聲明書(卷第174頁)為證。按債務人必要生活費用，以最近1
    年衛生福利部或直轄市政府所公告當地區每人每月最低生活
    費1.2倍定之，清債條例第64條之2第1項定有明文。本院參
    酌衛福部社會司所公告111年度高雄市最低生活費為14,419
    元，1.2倍即17,303元，聲請人主張逾此範圍者，難認必要
    ，不予採計。
  ㈣聲請人是否不能清償債務或有不能清償之虞
　　聲請人目前每月收入23,621元，扣除最低生活費17,303元，
    剩餘6,318元，而聲請人目前負債總額為9,257,745元（卷第
    72至75頁、第83至87頁、第102至104頁、第123至128頁、第
    94頁、第88至92頁、第105至122頁、第76至80頁、第93頁、
    第95至101頁、第41頁，包括：華南銀行、台北富邦銀行、
    花旗(台灣)銀行、永豐銀行、台新銀行、中國信託銀行、元
    大國際資產管理股份有限公司、摩根聯邦資產管理股份有限
    公司、萬榮行銷股份有限公司、新光行銷股份有限公司、匯
    誠第二資產管理股份有限公司），扣除三商美邦人壽保單解
    約金50,241元後，以每月所餘逐年清償，至少須約121.4年
    【計算式：(9,257,745－50,241)÷6,318÷12≒121.44）】始能
    清償完畢，應認其已不能清償債務。
　㈤此外，聲請人無擔保或無優先權之債務總額未逾12,000,000
    元，且無消債條例第6條第3項、第8條或第46條各款所定駁
    回更生聲請之事由存在。則聲請人聲請更生為有理由，應予
    准許，爰命司法事務官進行本件更生程序。
四、依消債條例第11條第1 項、第45條第1 項、第16條第1 項，
    裁定如主文。
中　　華　　民　　國　　111 　年　　6 　　月　　 1　　日
              　　民事庭　　法　官　賴寶合
以上正本係照原本作成
本裁定不得抗告
中　　華　　民　　國　　111 　年　　6 　　月　　 1　　日
  　                        書記官　胡美儀
附表：
1.108年至109年綜合所得稅各類所得資料清單及財產歸屬資料清
  單（卷第20至21頁、第42至44頁）。
2.財產及收入狀況說明書（卷第143頁）。
3.債權人清冊（卷第40至41頁）。
4.戶籍謄本（卷第31頁）。
5.勞工保險被保險人投保資料表（卷第45至46頁）。
6.個人商業保險查詢結果表（卷第145至146頁）。
7.財團法人金融聯合徵信中心前置協商專用債權人清冊（卷第37
  至39頁）。
8.信用報告（卷第33至36頁）。
9.社會補助查詢表（卷第17至19頁）。
10.勞動部勞工保險局函（卷第23頁）。
11.高雄市政府都市發展局函（卷第25頁）。
12.勞動部勞動力發展署高屏澎東分署函（卷第24頁）。
13.健保查詢表(卷第137頁)。
14.在職證明、顏翠芬民事陳報狀（卷第141頁、第157頁）。
15.三商美邦人壽保險股份有限公司函（卷第156頁）。